臺灣板橋地方法院民事判決　　　　　　　 94年度訴字第408號
原　　　告　台灣中小企業銀行股份有限公司
法定代理人　丁○○
代　理　人　丙○○
被　　　告　乙○○
　　　　　　　　　　　　號
　　　　　　甲○○
上列當事人間請求返還消費借貸款事件，經本院於民國94年4 月
14 日 言詞辯論終結，判決如下：
    主      文
被告乙○○、甲○○應連帶給付原告新臺幣肆拾玖萬壹佰捌拾參
元，及自民國九十三年十一月三十日起自清償日止按週年利率百
分之七．五二五計付利息，並自民國九十三年十二月三十一日起
至清償日止，其逾期在六個月以內者按上開利率百分之十，逾期
超過六個月者按上開利率百分之二十計算之違約金。
被告乙○○應給付原告肆萬捌仟壹佰捌拾元，及其中肆萬柒仟玖
佰捌拾伍元自民國九十四年二月八日起至清償日止按週年利率百
分之十五計算之利息，暨其逾期在六個月以內者按上開利率百分
之十，逾期超過六個月者按上開利率百分之二十計算之違約金。
被告甲○○應給付原告肆萬伍仟陸佰零伍元，及自民國九十四年
一月八日起至清償日止按年息百分之十五計算之利息，暨其逾期
在六個月以內者按上開利率加計百分之十，逾期超過六個月者按
上開利率百分之二十計算之違約金。
訴訟費用二十分之十七由被告乙○○、甲○○連帶負擔，其餘由
被告乙○○、甲○○共同負擔。
    事    實
甲、原告方面：
一、聲明：(一)被告乙○○、甲○○應連帶給付原告新臺（下同）
    幣490,18 3元，及自民國93年11月30日起自清償日止按週年
    利率百分之7.525 計算之利息，並自93年12月31日起至清償
    日止，其逾期在6 個月以內者按上開利率百分之十，逾期超
    過6 個月者，按上開利率百分之二十計算之違約金。(二)被告
    乙○○應給付原告48,180元，及其中47,985元自94年2 月8
    日起至清償日止按週年利率百分之十五計付利息，暨其逾期
    在6 個月以內者按上開利率百分之十，逾期超過6 個者按上
    開利率百分之二十計算之違約金。(三)被告甲○○應給付原告
    45,605元，及自94年1 月8 日起至清償日止按週年利率百分
    之十五計算之利息，暨其逾期在6 個月以內者按上開利率百
    分之十，逾期超過6 個者按上開利率百分之二十計算之違約
    金。
二、陳述：
  (一)被告乙○○於92年10月31日邀同其餘被告甲○○擔任連帶保
    證人，與原告簽訂微型企業創業貸款契約書，借得500,000
    元; 然自93年11月30日起即未依約給付分期償還金額，至今
    尚欠本金490,183 元，及如訴之聲明第1 項所示之利息及違
    約金。依雙方所定授信約定書第5 條約定，上述借款已視同
    到期，債務人已喪失期限利益應立即全部償還借款，且迭經
    催討無效，被告乙○○、甲○○自應負連帶清償之責。
  (二)被告乙○○於92年10月間向聲請人申請信用卡，持有原告核
    發之ＭＡＳＴＥＲ國際信用卡（卡號：00000000000000 00
    ），至94年2 月7 日消費款尚欠本金47,985元，預借現金手
    續費195 元，及如訴之聲明第2 項所示之利息及違約金，依
    其與原告之國際信用卡約定條款第21及22條約定，持卡人（
    即債務人）已喪失期限利益，應全數清償滯欠之消費款。
  (三)被告甲○○於92年10月間向聲請人申請信用卡，持有原告核
    發之ＭＡＳＴＥＲ國際信用卡（卡號：00000000000000 00
    ），至94年1 月7 日消費款尚欠本金45,605元，及如訴之聲
    明第3 項之利息及違約金，依其與原告之國際信用卡約定條
    款第21及22條約定，持卡人（即債務人）已喪失期限利益，
    應全數清償滯欠之消費款。
  (四)爰依據借貸、連帶保證與信用卡契約之法律關係，提起本件
    訴訟。
三、證據：提出微型企業創業貸款契約書、借據、國際信用卡約
    定條款各一件、授信約定書、國際信用卡申請書各二件、信
    用卡消費單四件為證。
乙、被告乙○○方面：
一、聲明：請求駁回原告之訴。
二、陳述：被告因先生現在變成植物人，且剛找到工作，無能力
    全數清償欠款，但可逐步償還。
丙、被告潘秀琴方面：
一、聲明：請求駁回原告之訴。
二、陳述：被告之妹妹才剛找到工作，每月薪資9,000 元，目前
    因經濟困難無法償還債務，我們會逐步清償債務。
    理    由
一、本件原告主張之事實，已據提出微型企業創業貸款契約書、
    借據、國際信用卡約定條款各一件、授信約定書、國際信用
    卡申請書各二件、信用卡消費單四件為證，並為被告所不爭
    執，自堪信為真實。被告雖均抗辯：目前因經濟困難無法償
    還債務云云，惟經濟困難非屬得拒絕清償之正當事由，核被
    告此部分之抗辯，顯無可採。
二、按借用人應於約定期限內，返還與借用物種類、品質、數量
    相同之物，民法第478 條前段定有明文；復按保證債務之所
    謂連帶，係指保證人與主債務人負同一債務，對於債權人各
    負全部給付之責任者而言，最高法院45年台上字第1426號判
    例意旨可資參照。
三、從而，原告依據借貸、連帶保證之法律關係請求被告連帶給
    付如主文第1 項所示之金額、利息與違約金，及依據信用卡
    契約之法律關分別請求被告給付如主文第2 、3 項所示之金
    額、利息及違約金，為有理由，應予准許。
四、結論：本件原告之訴為有理由，依民事訴訟法第78條、第85
    條第2 項，判決如主文。
中　　華　　民　　國　　94　　年　　4 　　月　　21　　日
                  民事第三庭    法　官　何君豪
以上正本證明與原本無異。
如對本判決上訴，須於判決送達後20日內向本院提出上訴狀。
中　　華　　民　　國　　94　　年　　4 　　月　　21　　日
                    　　　　　　書記官　蕭興南
